臺灣高等法院臺中分院刑事判決　　　九十一年度交上訴字第一四三號
　　上　訴　人
　　即　被　告　戊○○
右上訴人因公共危險等案件，不服臺灣臺中地方法院九十一年度交訴字第二○號中華
民國九十一年七月十二日第一審判決（起訴案號：臺灣臺中地方法院檢察署九十年度
偵字第二二六八一號），提起上訴，本院判決如左：
    主      文
原判決撤銷。
戊○○服用酒類，不能安全駕駛動力交通工具而駕駛，處有期徒刑月，如易科罰金
，以參佰元折算壹日；又因業務過失傷害人，處有期徒刑參月，如易科罰金，以參佰
元折算壹日；又駕駛動力交通工具肇事，致人傷害而逃逸，處有期徒刑陸月，如易科
罰金，以佰元折算壹日。應執行有期徒刑玖月，如易科罰金，以參佰元折算壹日。
    事      實
一、戊○○係龍道交通有限公司之司機，為從事駕駛業務之人。其明知飲酒後駕駛動
    力交通工具之操控能力降低而無法為安全之駕駛，卻於民國九十年十二月十七日
    中午十二時三十分許，於台中縣清水鎮○○○○道路旁某小吃攤，飲用啤酒六瓶
    並加保力達，約喝了一個小時，已有注意力不集中之情形而達不能安全駕駛之程
    度，仍於同日下午三時三十分駕駛公司所有車牌號碼九Ｒ—六五八號營業用半聯
    結車，沿國道一號中山高速公路由台中往高雄方向行駛。於同日下午四時十分許
    ，途經國道一號中山高速公路一七四公里一二０公尺南向處，原應注意車輛行駛
    時，駕駛人應注意車前狀況，隨時採取必要之安全措施，而依當時情形，天候晴
    朗，視距良好無障礙物，又無不能注意之情事，竟疏未注意車前狀況即貿然前行
    ，適同一時間，有丙○○駕駛車牌號碼ＩＣ—九七六號營業用大貨車，沿國道一
    號中山高速公路由北往南方向行駛，亦行經該路段，戊○○因不勝酒力無法正常
    安全操控車輛，致其右側車身撞及丙○○所駕駛之營業用大貨車左側車頭，致丙○○左足遭車頭擠壓而受有左足壓挫傷之傷害。戊○○知悉肇事後，竟未下車處
    理，反加速開車往中港交流道南向處逃逸，於同日下午四時十二分許行經國道一
    號中山高速公路一七七公里三二五公尺南向處，又不慎由後追撞丁○○所駕駛，
    沿同方向行駛之車牌號碼ＮＧ—七五０二號自用小貨車，致該車車頭及車尾受損
    （無人受傷）。戊○○肇事後，仍未下車處理，繼續加速逃逸，而於同日下午四
    時十五分許在國道一號中山高速公路中港交流道南向處，再度不慎追撞由乙○○
    所駕駛，正要下交流道之車號Ｓ二—六二六九號自用小貨車，致該車後車斗及車
    尾受損（無人受傷）。詎戊○○仍未停車處理，繼續加速沿台中市○○路往台中
    縣沙鹿鎮方向逃逸，嗣於同日下午四時三十分許，戊○○將車開入台中市○○區
    ○○路一三一巷十九弄之巷弄躲藏時，又不慎擦撞廖健良位於台中市○○區○○
    路一三一巷十九弄十一號住處前之圍牆，致其圍牆基柱及連結之鐵欄杆、鐵皮受
    損。嗣經警據報查獲，並當場測得戊○○吐氣所含酒精濃度為每公升０‧八四毫
    克。
二、案經丙○○訴由國道公路警察局第三警察隊報請台灣台中地方法院檢察署檢察官
    偵查起訴。
    理      由
一、訊據上訴人即被告戊○○對於右揭時、地酒後駕車肇事並逃逸之犯罪事實均坦承
    不諱，核與告訴人及各車禍受害人丙○○、丁○○、乙○○、廖健良於警訊時證
    述情節相符，復有測試觀察紀錄表、生理協調平衡檢測紀錄表、酒精濃度測試紀
    錄表、舉發違反道路交通管理事件通知單、宏恩醫院診斷證明書各乙紙、道路交
    通事故調查報告表三份、交通事故現場草圖三份、車道平面圖乙紙、車籍作業系
    統查詢認可資料乙紙及照片十四張附卷可稽。
二、按服用酒類不能安全駕駛動力交通工具之認定，參考德國、美國之認定標準，對
    於酒精濃度呼氣已達每公升○．五五毫克或血液濃度達百分之○．一一以上，肇
    事率為一般正常人之十倍，應認為已達不能安全駕駛之標準（法務部八十八年五
    月十八日八八年度法檢字第一六六九號函參照），被告肇事後所測得吐氣中所含
    酒精濃度高達每公升０‧六五毫克，顯已達不能安全駕駛動力交通工具之程度甚
    明。次按汽車駕駛人飲酒後其吐氣所含酒精成份超過每公升○．二五毫克以上者
    ，不得駕車；車輛行駛時，駕駛人應注意車前狀況，隨時採取必要之安全措施。
    道路交通安全規則第一百十四條第二款、第九十四條第三項定有明文。被告駕車
    自應注意上述道路交通安全規定。又依附卷之道路交通事故調查報告表所載，本
    件肇事時、地之天候、路況皆良好，則肇事當時，被告亦無不能注意之情事，詎
    被告竟疏未注意及此，致發生車禍肇事致告訴人丙○○受傷，被告之駕車失當行
    為，顯有過失，且其過失與告訴人之受傷具有相當因果關係。本案事證明確，被
    告犯行均堪認定。
三、被告係龍道交通有限公司司機，係職業駕駛人，其酒後駕駛該公司之營業用半聯
    結車執行業務，因過失而肇事故，致人受傷，事後並逃逸，核其所為，酒醉駕車
    部分，係犯刑法第一百八十五條之三服用酒類致無法安全駕駛動力交通工具罪；
    駕車過失致丙○○受傷部分，係犯刑法第二百八十四條第二項之業務過失傷害罪
    ；肇事後逃逸部分，係犯同法第一百八十五條之四肇事逃逸罪。其酒醉駕車因而
    致人受傷，就其所犯業務過失傷害罪部分，應依道路交通管理處罰條例第八十六
    條第一項規定加重其刑。被告所犯上開三罪，犯意各別，行為互殊，應分論併罰
    。原審對被告論罪科刑，並非無據。惟被告係在國道一號中山高速公路一七四公
    里一二０公尺南向處撞及丙○○駕駛之車輛，原判決事實認定係在國道一號中山
    高速公路一七七公里一二０公尺南向處，又於九十年十二月十七日下午四時三十
    分撞及廖健良之房屋圍牆，原判決認定係發生於同日下午四時二十分，復未認定
    撞及丁○○、乙○○駕駛車輛之時間，均有未洽。原判決既有上開瑕疵，且被告
    業與丙○○達成和解，原審未及斟酌，被告僅以科刑過重為由上訴，雖無理由，
    然原判決既有上開不當之處，仍應由本院撤銷改判。審酌被告酒醉後已不能安全
    駕駛，仍不顧公眾之安危，貿然駕車，連續撞及被害人等所駕車輛及房屋圍牆，
    並使被害人丙○○受傷，惟丙○○受傷尚非重大，且被告犯後坦承犯行，態度良
    好，其所屬公司業與丙○○達成和解，丙○○同意不再追究被告之責任等一切情
    狀，分別量處如主文所示之刑，並定應執行之刑及諭知易科罰金之折算標準，以
    資懲儆。
據上論斷，依刑事訴訟法第三百六十九條第一項前段、第三百六十四條、第二百九十
九條第一項前段，刑法第一百八十五條之三、第二百八十四條第二項、第一百八十五
條之四、第五十一條第五款、第四十一條第一、二項，道路交通管理處罰條例第八十
六條第一項，罰金罰鍰提高標準條例第一條前段，判決如主文。
本案經檢察官甲○○到庭執行職務。
中      華      民      國      九十一  年      九      月      三十    日
                                臺灣高等法院臺中分院刑事第九庭
                                      審判長法  官陳  筱  珮
                                            法　官　康　應　龍
                                            法　官　趙　春　碧
右正本證明與原本無異。
被告所犯刑法第一百八十五條之四部分得上訴，餘不得上訴。
如不服本判決應於收受送達後十日內向本院提出上訴書狀，其未敘述上訴之理由者並
得於提起上訴後十日內向本院補提理由書（均須按他造當事人之人數附繕本）。
                                            書記官  林　世　傑
中      華      民      國      九十一  年      十      月      二      日
附錄論罪科刑法條
刑法第一百八十五條之三：
    服用毒品、麻醉藥品、酒類或其他相類之物，不能安全駕駛動力交通工具而駕駛
    者，處一年以下有期徒刑、拘役或三萬元以下罰金。
刑法第一百八十五條之四：
    駕駛動力交通工具肇事，致人死傷而逃逸者，處六月以上五年以下有期徒刑。
刑法第二百八十四條第二項
    從事業務之人，因業務上之過失傷害人者，處一年以下有期徒刑、拘役或一千元
    以下罰金，致重傷者，處三年以下有期徒刑、拘役或二千元以下罰金。
      Ａ
